Людмила Кулыба, QA Engineer

+375(44) 552-60-51 | Email:kulybaluda.92@gmail.com | https://github.com/LudaKul/LudaKul

О СЕБЕ

Начинающий QA Engineer с опытом работы в IT-компании в области зарубежной электронной коммерции. Работала с документацией, оформляла уточняющие вопросы представителям заказчика, обрабатывала информацию о продуктах клиента согласно утвержденным критериям. За время работы освоила 2 внутренних направления компании. Более года развиваюсь в тестировании. Стремлюсь помогать создавать качественные решения.

навыки & языки

Hard skills:

- TMS: Qase.
- BTS: YouTrack.
- Базы данных: MySQL. Веб-тестирование: REST/SOAP API: Postman, Swagger, SoapUI, Wizdler, Devtools, JSON/XML.
 - Снифферы: Charles Proxy.
 - Мобильное тестирование: Android Studio, Xcode.
 - Работа с кодом: Vscode.

Soft skills:

- Коммуникация: люблю работать в команде и легко взаимодействую с коллегами. Не создаю и не поддерживаю конфликты.
 - Внимание к деталям: обращаю внимание на мелкие, но важные аспекты работы.
- Критическое мышление: стараюсь анализировать ситуацию и находить эффективные решения задач.
- Управление временем: люблю планировать свое время и расставлять приоритеты, чтобы выполнять задачи в срок.

Языки:

Английский - Intermediate (B1).

ОПЫТ РАБОТЫ

Специалист по анализу информации || ООО «Айтакко-М» || октябрь 2021-октябрь 2024 Редактор программ || КУП «Гомельское городское радио» || июль 2014 - декабрь 2019

ОБРАЗОВАНИЕ

Функциональное тестирование ПО || Курс Артёма Русова || Август - Октябрь 2024 Тестирования ПО с нуля. Теория + Практика || Курс Артёма Русова || Январь - Май 2024 Роѕттап-ниндзя: с нуля до автотестов || Курс Олега Малышева || Июль 2024 МГУ им.А.А.Кулешова || ФСФ, отделение «Журналистика» || 2009-2014